臺灣桃園地方法院刑事判決　　　　　　　　　　　　九十一年度易字第一四九八號
　　公　訴　人　臺灣桃園地方法院檢察署檢察官
　　被　　　告　乙○○　男　二.
右列被告因竊盜案件，經檢察官提起公訴（九十一年度偵字第一二八Ｏ四號），本院
判決如左：
    主  文
乙○○無罪。
    理  由
一、公訴意旨略以：被告乙○○意圖為自己不法之所有，於民國九十一年七月四日二
    十三時許，在桃園縣八德市○○路二三八巷三十號前，以自備鑰匙竊取被害人甲
    ○○所有車牌號碼ＩＢＬ—六四０號重型機車。嗣於同年月五日零時十分許，被
    告乙○○騎乘前開機車，返回桃園縣八德市○○路二三八巷三十號時，為警及被
    害人甲○○查獲。因認被告涉有刑法第三百二十條第一項竊盜罪嫌。
二、按犯罪事實應依證據認定之，無證據不得推定其犯罪事實；又不能證明被告犯罪
    者，應諭知無罪之判決，刑事訴訟法第一百五十四條、第三百零一條第一項，分
    別定有明文。次按刑法第三百二十條第一項竊盜罪之成立，須行為人於主觀上有
    為自己或第三人不法所有之意圖，始足成立，若於主觀上行為人並非本於不法之
    所有意圖，乃係以暫時使用之意思而取走他人動產之行為，學理上稱之為使用竊
    盜。此種行為由於欠缺成立刑法竊盜罪所須之主觀意圖，除其行為另合致於其他
    罪名外，就現行法之明文而言，應屬不罰之行為。
三、訊據被告乙○○堅決否認有竊取告訴人所有前揭重型機車之犯意，辯稱：伊當天
    是想借騎至篤行六村土地公廟的公共廁所洗臉，並非是要偷車，所以伊事後將機
    車騎回原停放地，但在停車時就被查獲。另查獲前幾天，伊也有騎乘上揭機車二
    次，但事後均騎回原地等語。經查：
    （一）證人甲○○於審理時證述：「（問：何時發現本件機車遺失？）十一點將
          近十二點，會發現機車遺失是因為遺失前二天有下雨，雨衣平常放在車內
          ，後來隔天發現雨衣濕濕的，才發覺被人偷騎，遺失前一天，有發現安全
          帽的帶子有被調過，才知又被偷騎，二次機車都有被放回原處。所以案發
          當日，我在睡覺前，有去注意我的機車，發現被竊，我就去報案‧‧‧‧
          ，後來我在警察局時，我太太打電話來說，小偷把機車騎回來‧‧‧」、
          「（問：被告是如何把車子放回原處？）我太太說，被告是在巷口熄火，
          然後把車子牽回來。」、「（問：被告把車騎回的地方，與你機車停放的
          地方為同一位置？）是的。」等語。
    （二）證人即現場處理警員戴爾瑞於審理時證述：「（問：現場情形？）我是因
          為甲○○報案，他太太那時打電話來說，小偷在他家樓下，我們就聯絡警
          網一同前去逮捕被告。」、「（問：當時有無問被告偷機車何用？）他說
          他要去中壢市篤行六村一帶逛逛再回來。」等語。
    是依上開證人甲○○、戴爾瑞之證詞可知，被告於本件查獲前曾偷騎甲○○所有
    之上揭重型機車二次，但事後均再騎回原處還車，本次被告復偷騎甲○○之機車
    後，仍將該車騎回原處，但在停車時被發現等情，應堪認定。準此苟被告意圖偷
    車，自無將機車停回原處之理，被告辯稱無占為己有之意等語，足以採信。故本
    案被告就上揭機車主觀上應無不法所有之意圖，揆諸首揭說明，乃屬學理上所稱
    之使用竊盜，與刑法第三百二十條第一項所規定之竊盜罪，尚屬有間，自不得以
    該罪相繩。
四、綜上所述，本件尚難認被告主觀上有為自己或第三人不法所有之犯意，此外復查
    無其他證據證明被告確有公訴人所指竊盜之犯行，自應為無罪之諭知。
五、本件既應為無罪之諭知，即與檢察官移請併辦部分（臺灣桃園地方法院檢察署九
    十一年度偵字第一六六五Ｏ號）無連續犯之裁判上一罪關係可，該併辦部分自應
    退回檢察官另行處理，併此敘明。
據上論斷，應依刑事訴訟法第三百零一條第一項，判決如主文。
本案經檢察官何祖舜到庭執行職務
中      華      民      國      九十一    年      二      月    二十七  日
                                臺灣桃園地方法院刑事第一庭
                                        法  官  黃梅淑
右正本證明與原本無異。
如不服本判決，應於判決送達後十日內向本院提出上訴狀( 應附繕本 )，上訴於
臺灣高等法院。
                                        書記官  孫立文
中        華        民        國   九十二   年   二   月    二十七    日
